臺中高等行政法院裁定
111年度交上字第47號
上  訴  人  賴昌雋                                     

被 上訴 人  臺中市交通事件裁決處

代  表  人  黃士哲              
上列當事人間交通裁決事件，上訴人對於中華民國111年3月29日
臺灣臺中地方法院110年度交字第451號行政訴訟判決，提起上訴
，本院裁定如下：
    主  文
一、上訴駁回。
二、上訴審訴訟費用新臺幣750元由上訴人負擔。
    理  由
一、按對於交通裁決事件之判決提起上訴，非以其違背法令為理
    由，不得為之，且應於上訴理由中表明原判決所違背之法令
    及其具體內容之事由，或表明依訴訟資料可認為原判決有違
    背法令之具體事實之事由，行政訴訟法第237條之9第2項準
    用第235條第2項及第236條之1規定甚明。是對於地方法院交
    通裁決事件之判決上訴，非以其違背法令，且於上訴理由中
    表明上開事由之一者，即屬不應准許，自應認為不合法而駁
    回之。又依同法第237條之9第2項準用第236條之2第3項、第
    243條第1項規定，判決不適用法規或適用不當者，為違背法
    令；而判決有第243條第2項所列各款情形之一者，為當然違
    背法令。故當事人對於地方法院交通裁決事件之判決上訴，
    依行政訴訟法第237條之9第2項準用第236條之2第3項、第24
    3條第1項規定，以判決有不適用法規或適用不當為理由時，
    其上訴狀或理由書應表明原判決所違背之法令及其具體內容
    ；若係成文法以外之法則，應揭示該法則之旨趣，倘為司法
    院解釋，則為揭示該解釋之字號或其內容。又以行政訴訟法
    第237條之9第2項準用第236條之2第3項、第243條第2項所列
    各款情形為理由時，其上訴狀或理由書，應揭示合於該條項
    各款之事實。上訴狀或理由書如未依此項方法表明者，即難
    認為已對交通裁決事件判決之違背法令有具體指摘，其上訴
    自難認為合法。
二、上訴人所有號牌AT-912號大型重機(下稱系爭車輛）於民國1
    10年7月31日16時7分許，行經臺中市○○區台74線快速公路11
    公里匝道，因「領有號牌未懸掛」之違規行為，遭民眾於11
    0年7月31日檢具事證檢舉，經臺中市政府警察局第六分局（
    下稱舉發機關）員警認定該車違反道路交通管理處罰條例(
    下稱處罰條例)第12條第1項第7款規定，逕行對車主即上訴
    人掣開第GDH855499號舉發違反道路交通管理事件通知單。
    被上訴人續於110年10月19日以中市裁字第68-GDH855499號
    裁決書（下稱原處分），依處罰條例第12條第1項第7款、第
    12條第2項及「違反道路交通管理事件統一裁罰基準表」等
    規定，按期限內到案之基準，裁處上訴人第1階段罰鍰新臺
    幣（下同）5,400元，吊銷汽車牌照。上訴人不服，向臺灣
    臺中地方法院提起行政訴訟，經該院以110年度交字第451號
    判決（下稱原判決）駁回。上訴人仍不服，遂向本院提起上
    訴。　　
三、上訴人起訴之主張及聲明、被上訴人於原審之答辯及聲明暨
    原判決關於證據取捨、認定事實及適用法規之論據，均詳如
    原判決所載。
四、上訴人上訴意旨略以：上訴人於110年8月14日出遊時，不知
    道被檢舉時所拍攝之照片有上傳至LINE群組，而系爭車輛皆
    未移動，不同者僅係手機與拍攝角度距離等；如拍攝距離較
    近但手機畫素較低，該照片較為昏暗，且車牌模糊不清，如
    拍攝距離較遠，然手機畫數較高，則照片較為明亮，且可清
    楚顯示系爭車輛之金色水箱罩右下方有懸掛車牌。而被上訴
    人於原審答辯所稱系爭車輛車牌懸掛位置顯非「最顯適當位
    置」，然「最顯適當位置」究竟在車輛前方何種位置，依交
    通部98年4月28日交路字第0980029967號函，可知懸掛前方
    號牌之位置因車型而異，原則應可從寬認定有粘貼完整即可
    ；上訴人因考慮到水箱罩右下方懸掛車牌，可完整辨識號碼
    ，且無安全疑慮，故原判決適用法規有所不當等詞，並聲明
    ：㈠原判決廢棄，㈡原裁決撤銷。　
五、本院查：　　　　　
　㈠按「（第1項）汽車有下列情形之一者，處汽車所有人3,600
    元以上1萬800元以下罰鍰，並禁止其行駛：……七、已領有號
    牌而未懸掛或不依指定位置懸掛。……。（第2項）前項……第5
    款至第7款之牌照吊銷之。」處罰條例第12條第1項第7款、
    第2項定有明文。次按同條例第92條第1項規定授權訂定之道
    路交通安全規則第11條第1項第3款規定：「（第1項）汽車
    號牌懸掛位置，除原設有固定位置外，應依下列規定懸掛固
    定：……三、機車及拖車號牌每車1面，應正面懸掛於車輛後
    端之明顯適當位置。但汽缸總排氣量550立方公分以上或電
    動機車之馬達及控制器最大輸出馬力54馬力（HP）以上之大
    型重型機車號牌每車2面，應正面懸掛於車輛前後端之明顯
    適當位置；其前方號牌並得以直式或橫式之懸掛或黏貼方式
    為之。……」。
　㈡本件原判決查核⒈勘驗舉發機關提供之採證光碟，上訴人騎乘
    系爭車輛行駛於臺中市○○區台74線快速公路11公里，並由後
    方超越檢舉民眾車輛，過程中均未見系爭車輛前方有懸掛號
    牌（勘驗內容見原審卷第87頁）；⒉擷取檢舉民眾車輛後方
    行車紀錄器畫面，由系爭車輛左側前輪避震器之空隙觀察，
    亦無發現系爭車輛有懸掛號牌，且不論由何種角度觀察皆無
    顯示號碼之情形(原審卷第85頁)；而審認本件依正常目視觀
    察，已存在無法辨識之情事，與車牌之懸掛應保持「明顯適
    當位置」及「清晰明確無任何不能辨識牌號之情形」等情形
    不符，「原告(即上訴人)所有系爭車輛確有『領有牌號未懸
    掛』之違規事實。」之內容(原判決第4頁)，核無違誤。　　
    　
  ㈢另本院為交通裁決事件之法律審，依行政訴訟法第237條之9
    第2項準用第236條之2第3項、第254條第1項規定，應以地方
    法院交通裁決事件判決確定之事實為判決基礎，故上訴人於
    上訴審不得另主張新事實或提出新證據方法資為上訴之理由
    。除上訴人於上訴後始提出LINE截圖照片3張、內政部警政
    署98年4月30日警署交字第0980089327號函、交通部98年4月
    28日交路字第0980029967號函等為證據方法，核與上開規定
    不符，本院無從斟酌外；承上㈡所述，原審卷附上訴人經檢
    舉之錄影擷取畫面（原審卷第53、71、85頁），均未有上訴
    人所稱其系爭車輛金色水箱罩右下方有懸掛車牌之事（原審
    卷第98-102、105-110頁），其提出上開LINE截圖照片或函
    文，自亦不足作何有利之認定，均併予說明。
　㈣故據上，上訴人上開行為與處罰條例第12條第1項第7款規定
    之要件相符，原判決審認上訴人確已構成此項違規，原處分
    裁處內容於法並無不合，其認事用法並無違誤。且核上訴人
    之上訴理由，無非指摘不服原處分之理由，並未具體說明原
    判決有何不適用法規或適用法規不當之情形，並揭示該法規
    之條項或其內容，及合於行政訴訟法第237條之9第2項準用
    第236條之2第3項、第243條第1項及第2項所列各款之事實，
    難認對原判決之如何違背法令已有具體之指摘，依前開規定
    及說明，應認其上訴為不合法，應予駁回。
六、末按，交通裁決事件之上訴，行政法院為訴訟費用之裁判時
    ，應確定其費用額，此觀行政訴訟法第237條之9第2項準用
    第237條之8第1項規定即明。本件上訴人對於交通裁決事件
    之上訴，既經駁回，則上訴審訴訟費用750元（上訴裁判費
    ）自應由上訴人負擔，爰併予確定如主文第2項所示。
七、結論：本件上訴為不合法，應予駁回。　　 
中　　華　　民　　國　　111 　年　　6 　　月  　16　　日
                  臺中高等行政法院第三庭
                        審判長法  官　陳  文  燦
　　　　　　　　　　　　    　法  官　張  鶴  齡
　　　　　　　　　　　　　　　法  官　楊  嵎  琇
以上正本證明與原本無異。
本裁定不得抗告。
中　　華　　民　　國　　111 　年　　6 　　月　　16　　日
                              書記官　詹靜宜